臺灣臺南地方法院刑事判決　　　　　　　100年度訴字第332號
公　訴　人　臺灣臺南地方法院檢察署檢察官
被　　　告　吳順德
上列被告因恐嚇等案件，經檢察官提起公訴（100年度偵字第146
5號）及移送併辦（100年度偵字第4860號），被告於準備程序中
就被訴事實為有罪之陳述，本院合議庭裁定改依簡式審判程序審
理，判決如下：
    主  文
吳順德犯恐嚇危害安全罪，累犯，處有期徒刑月，如易科罰金
，以新臺幣壹仟元折算壹日；又犯恐嚇危害安全罪，累犯，處有
期徒刑月，如易科罰金，以新臺幣壹仟元折算壹日；又共同犯
傷害罪，累犯，處有期徒刑肆月，如易科罰金，以新臺幣壹仟元
折算壹日；又共同犯強制罪，累犯，處有期徒刑肆月，如易科罰
金，以新臺幣壹仟元折算壹日；又犯恐嚇危害安全罪，累犯，處
有期徒刑月，如易科罰金，以新臺幣壹仟元折算壹日；又犯恐
嚇危害安全罪，累犯，處有期徒刑月，如易科罰金，以新臺幣
壹仟元折算壹日；又犯恐嚇危害安全罪，累犯，處有期徒刑月
，如易科罰金，以新臺幣壹仟元折算壹日。應執行有期徒刑壹年
伍月，如易科罰金，以新臺幣壹仟元折算壹日。
    事實及理由
一、被告吳順德所犯係死刑、無期徒刑、最輕本刑為3年以上有
    期徒刑以外之罪，其於準備程序中就前揭被訴事實為有罪之
    陳述，經告知簡式審判程序之旨，並聽取其與公訴人之意見
    後，本院裁定進行簡式審判程序，合先敘明。
二、本件犯罪事實及證據，均引用檢察官起訴書犯罪事實一之(一)
    、證據清單及待證事實一之(一)之記載（如附件），就事實部
    分補充及更正「(1)吳順德前因傷害致死案件，經最高法院以
    92年度台上字第1039號判處有期徒刑6年確定，嗣經臺灣高
    等法院以96年度聲減字第3935號裁定減為有期徒刑3年確定
    ，(2)因違反槍砲彈藥刀械管制條例案件，經臺灣高等法院臺
    南分院以94年度上訴字第813號判處有期徒刑1年8月確定，
    前揭(1)(2)罪接續執行，於民國98年3月15日縮刑期滿執行完
    畢。」、「吳順德於民國99年7月上旬某日，在臺南市○○
    區○○街169號3樓林谷隆所經營之『169撞球場』4樓辦公室
    ，取出2把疑似手槍之物品（未扣案，無法認定是否為槍砲
    彈藥刀械管制條例所列管之槍枝），持其中1把指向林谷隆
    之頭部，質疑林谷隆所製作之帳目有所出入，林谷隆答稱：
    你每天在這裡看，如果我帳目亂作，我就自己開槍打死自己
    就好等語，吳順德竟基於恐嚇之犯意，向林谷隆恐嚇稱：你
    以為我不敢開槍打你嗎？等語，並持該把疑似槍枝之物品朝
    林谷隆之大腿內側作勢開槍，而後用力將該把疑似槍枝之物
    品摔放在辦公桌上，造成桌面玻璃破裂（毀損部分，未據告
    訴），致林谷隆心生畏懼。」、「於99年7月31日，林谷隆
    與股東林頌恩至上址撞球場欲查閱帳冊，吳順德向林谷隆揚
    言：這間店和你沒關係，店是我的等語，並將林谷隆、林頌
    恩帶往4樓辦公室後，吳順德再次表示從現在開始撞球場是
    我的，林頌恩回以：我要告你，吳順德竟將林頌恩帶往辦公
    室外，，基於恐嚇之犯意，對林頌恩出言恫嚇稱：你要告我
    就是要跟我作對，會對你不利等語，致林頌恩心生畏懼（尚
    未達到妨害負責人林谷隆及股東林頌恩對上揭撞球場行使經
    營權之階段）。」、「於99年8月15日晚間，吳順德竟夥同
    陳志宗（另行簽分偵辦）及另3、4名年籍不詳之成年男子共
    同基於傷害他人身體及使人行無義務之事之犯意，追至樓梯
    間徒手毆打林谷隆後，將林谷隆押往4樓辦公室，吳順德持
    牙籤盒（塑膠製）自林谷隆之頭部砸下，致林谷隆受有頭部
    外傷併頭皮裂傷（長4公分），以此逼迫林谷隆當場書立切
    結書（內容為：本人林谷隆因積欠一六九撞球場員工薪水及
    水電費用目前無法處理，特開立新台幣肆拾萬元本票2張，
    並無恐嚇或其他違犯法律之情事，恐口無憑，特立此事此書
    據以此證明）及新台幣（下同）40萬元之本票，而以上揭強
    暴方式，使林谷隆行簽立上揭切結書及本票無義務之事」、
    「吳順德另於99年11月9日下午3時許，夥同2名姓名年籍不
    詳之成年男子，駕車至臺南市○區○○路『宇鴻機車行』，
    要求林谷隆一同到上揭撞球場辦公室講清楚，林谷隆當場表
    示不願意，吳順德及上揭2名不詳成年男子，竟共同基於使
    人行無義務之事之犯意聯絡，由吳順德對林谷隆恫稱：如果
    再不上車，等一下又來一輛車，就要把你打一打再拖上車等
    語，致林谷隆心生畏懼，而被迫與吳順德前往撞球場，以此
    脅迫方式，使林谷隆行至上揭撞球場談判無義務之事。幸經
    一旁林谷隆友人卓德龍隨即報警，警方旋趕至上揭撞球場，
    林谷隆始得脫困。」，並就證據部分增列：「被告於本院審
    理時之自白」。
三、核被告吳順德就起訴書犯罪事實一之(一)1之所為，係犯刑
    法第305條恐嚇危害安全罪；就犯罪事實一之(一)1之所為，
    係犯刑法第305條恐嚇危害安全罪（起訴書雖記載被告此部
    分所為，妨害上揭撞球場負責人林谷隆及股東林頌恩對該撞
    球場行使經營權，然起訴書未敘明被告係出於恐嚇或強制之
    犯意，且案發當時因被告與林頌恩、林谷隆就該撞球場經營
    權起爭執，林頌恩對被告回以：「我要告你」，被告始對林
    頌恩恫嚇稱：「你要告我就是跟我作對，會對你不利」，被
    告尚無其他妨害林谷隆及林頌恩對該撞球場行使經營權之具
    體作為，檢察官認被告有妨害林谷隆及林頌恩對該撞球場行
    使經營權，容有誤會）；就犯罪事實一之(一)1之所為，係
    犯刑法第277條第1項傷害罪及同法第304條強制罪；就犯罪
    事實一之(一)1之所為，係犯刑法第304條強制罪；就犯罪事
    實一之(一)2，於99年11月15日對被害人陳昆賢所為，於100年
    1月18日對被害人陳福仁所為，於100年1月18日對被害人陳
    昆賢所為，均係犯刑法第305條恐嚇危害安全罪。又被告於
    犯罪事實一之(一)1之為解決上揭撞球場之帳目問題，故意
    致林谷隆受傷，使其攝於被毆打而被迫簽立上揭切結書及本
    票，同時以毆打及令林谷隆簽立切結書、本票方式，著手傷
    害及使林谷隆行無義務之事，應係一行為觸犯數罪名，為想
    像競合犯，應依刑法第55條從一重之傷害罪論處。被告所犯
    犯罪事實一之(一)1之恐嚇危害安全罪、犯罪事實一之(一)1之
    恐嚇危害安全罪、犯罪事實一之(一)1之傷害罪、犯罪事
    實一之(一)1之強制罪、犯罪事實一之(一)2之3個恐嚇危害安
    全罪間，犯意個別，行為互殊，應予分論併罰。被告就犯罪
    事實一之(一)1之之犯行，與陳志宗及另3、4名不詳成年男
    子間；就犯罪事實一之(一)1之之犯行，與2名不詳成年男子
    間；各有犯意聯絡及行為分擔，均應論以共同正犯。又被告
    有上揭前科紀錄，有臺灣高等法院被告前案紀錄表在卷可稽
    ，其於有期徒刑執行完畢後，5年以內再犯本件有期徒刑以
    上刑之前揭各罪，均為累犯，均應依刑法第47條第1項之規
    定加重其刑。另移送併辦意旨所載之犯罪事實，核與起訴書
    之犯罪事實同一，為事實上同一案件，本院自已審酌，附此
    敘明。
四、爰審酌被告因上揭撞球場經營權糾紛，即持未扣案之疑似手
    槍物品，恐嚇被害人林谷隆、林頌恩，甚且以故意傷害之手
    段，強逼林谷隆簽立上揭切結書及本票，並逼破林谷隆至上
    揭撞球場談判，另受人委託出面討債，對陳昆賢、陳福仁等
    人出言恐嚇，致前揭被害人心生畏懼，承受莫大精神壓力，
    危害社會治安，復未能徵得前揭被害人之原諒達成和解，實
    屬可議，惟念其於本院審理時，均坦承犯行，態度並非不良
    等一切情狀，各量處如主文所示之刑，並均諭知易科罰金折
    算標準，及定其應執行之刑，並諭知易科罰金折算標準，以
    資懲儆。至扣案被害人林谷隆簽立之上揭切結書及本票，扣
    案陳昆賢簽立之10萬元支票及10萬元本票等物，均非被告所
    有之物，本院均不予宣告沒收。
據上論斷，應依刑事訴訟法第299條第1項前段、第273條之1第1
項、第310條之2、第454條第2項，刑法第28條、第277條第1項、
第304條、第305條、第55條、第51條第5款、第41條第1項前段、
第8項、第47條第1項，刑法施行法第1條之1，判決如主文。
本案經檢察官陳昆廷到庭執行職務。
中    華    民    國   100    年    12    月    22    日
                  刑事第六庭    法  官  郭瓊徽
以上正本證明與原本無異。
如不服本判決應於收受本判決後10日內向本院提出上訴書狀，並
應敘述具體理由。其未敘述上訴理由者，應於上訴期間屆滿後20
日內向本院補提理由書狀（均須按他造當事人之人數附繕本）「
切勿逕送上級法院」。
                                書記官  曾郁芳
中    華    民    國   100    年    12    月    28    日
附錄本案論罪科刑法條全文
中華民國刑法第277條
（普通傷害罪）
傷害人之身體或健康者，處 3 年以下有期徒刑、拘役或 1 千元
以下罰金。
犯前項之罪因而致人於死者，處無期徒刑或 7 年以上有期徒刑
；致重傷者，處 3 年以上 10 年以下有期徒刑。
中華民國刑法第304條
（強制罪）
以強暴、脅迫使人行無義務之事或妨害人行使權利者，處 3 年
以下有期徒刑、拘役或 3 百元以下罰金。
前項之未遂犯罰之。
中華民國刑法第305條
（恐嚇危害安全罪）
以加害生命、身體、自由、名譽、財產之事，恐嚇他人致生危害
於安全者，處 2 年以下有期徒刑、拘役或 3 百元以下罰金。